臺灣新北地方法院刑事判決
111年度審易字第313號
公  訴  人  臺灣新北地方檢察署檢察官
被      告  王語瞳






上列被告因詐欺案件，經檢察官提起公訴（110年度偵字第46627
號、111年度偵字第460號），被告於本院準備程序中就被訴事實
為有罪之陳述，經告知簡式審判程序之旨，並聽取當事人之意見
後，經本院合議庭裁定由受命法官獨任行簡式審判程序，判決如
下： 
    主  文
王語瞳犯如附表主文欄所示之罪，各處如附表主文欄所示之刑及
沒收。 
    事  實
一、王語瞳明知無交易之真意，竟意圖為自己不法之所有，基於
    詐欺得利之犯意，分別於如附表編號1至2所示之時間，以如
    附表編號1至2所示之方式，向如附表編號1至2所示之鍾睿東
    、張奕祈施以詐術，致其等各自陷於錯誤，進而詐得如附表
    編號1至2所示之財產上不法利益。嗣因如附表編號1至2所示
    之鍾睿東、張奕祈發覺遭騙，報警處理，始循線查悉各情。
    　　
二、案經張奕祈訴由臺中市政府警察局第五分局、鍾睿東訴由臺
    東縣警察局臺東分局分別報告臺灣新北地方檢察署檢察官偵
    查起訴。
　　理  由
一、查本案被告王語瞳所犯係死刑、無期徒刑、最輕本刑為3年
    以上有期徒刑以外之罪，且非高等法院管轄第一審案件，被
    告於準備程序中就被訴事實為有罪之陳述，經本院告知簡式
    審判程序之旨，並聽取公訴人及被告之意見後，本院合議庭
    裁定由受命法官獨任進行簡式審判程序審理，則本案證據之
    調查，依刑事訴訟法第273條之2規定，自不受同法第159條
    第1項、第161條之2、第161條之3、第163條之1及第164條至
    第170條規定之限制，合先敘明。
二、上開犯罪事實，業據被告於偵查、本院準備程序及審理時均
    坦承不諱，核與如附表編號1至2證據欄所示之人證述之情節
    相符，並有如附表編號1至2證據欄所示之非供述證據等附卷
    可稽，足認被告前揭任意性自白與事實相符，堪以採信。本
    案事證明確，被告犯行洵堪認定，應依法論科。
三、論罪科刑：
(一)罪名：　　
    按刑法第339條第1項、第2項分別規定詐欺取財罪及詐欺得
    利罪，前者之行為客體係指財物，後者則指取得債權、免除
    債務、延期履行債務或提供勞務等財物以外之財產上不法利
    益（最高法院86年度台上字第3534號判決要旨參照）。查本
    件被告如附表編號1、2詐得之遊戲點數，係供玩家進行網路
    遊戲時為交易裝備或道具等所使用，非現實可見之有形財物
    ，係應屬具有財產上價值之利益。是核被告所為，均係犯刑
    法第339條第2項之詐欺得利罪（共2罪）。
(二)罪數：
    被告所犯如附表編號1至2所示之2罪間，犯意個別，行為互
    殊，應予分論併罰。　　
(三)量刑：
 1、爰審酌被告不思以正當途徑獲取財物，竟貪圖己利，向告訴
    人詐取財產上之不法利益，侵害告訴人之財產法益，其犯罪
    動機、目的及手段均無可取，所為應予非難；兼衡各告訴人
    所受損失之程度，並參以其高職肄業之智識程度（見本院之
    被告戶籍資料查詢結果）、於本院審理時自陳之家庭生活與
    經濟狀況（見本院簡式審判筆錄第4頁），及被告犯後尚知
    坦承犯行，惟未能與各告訴人達成和解賠償損害之犯後態度
    等一切情狀，分別量處如附表主文欄所示之刑，並均諭知易
    科罰金之折算標準。
 2、關於數罪併罰之案件，如能俟被告所犯數罪全部確定後，於
    執行時，始由該案犯罪事實最後判決之法院所對應之檢察署
    檢察官，聲請該法院裁定之，無庸於每一個案判決時定其應
    執行刑，則依此所為之定刑，不但能保障被告（受刑人）之
    聽審權，符合正當法律程序，更可提升刑罰之可預測性，減
    少不必要之重複裁判，避免違反一事不再理原則情事之發生
    （最高法院110年度台抗大字第489號裁定意旨參照）。經查
    被告另犯多件詐欺案件，業經本院判處有期徒刑，部分仍在
    臺灣高等法院審理中，尚未確定乙節，有臺灣高等法院被告
    前案紀錄表在卷可參，而與被告本案所犯上開各罪，有可合
    併定執行刑之情況，揆諸前開說明，俟被告所犯數罪全部確
    定後，由檢察官聲請裁定為宜，爰不予定應執行刑。
四、沒收部分：　　　　　　　　
    按犯罪所得，屬於犯罪行為人者，沒收之；前2項之沒收，
    於全部或一部不能沒收或不宜執行沒收時，追徵其價額，刑
    法第38條之1第1項前段、第3項定有明文。又犯罪所得之沒
    收或追徵，有過苛之虞、欠缺刑法上之重要性、犯罪所得價
    值低微，或為維持受宣告人生活條件之必要者，得不宣告或
    酌減之，刑法第38條之2第2項亦有明文規定。查：被告為如
    附表編號1、2部分所示犯行，分別詐得如附表編號1、2部分
    所示之財產上之不法利益，均屬其犯罪所得，未據扣案，亦
    未實際合法發還告訴人，爰均依刑法第38條之1第1項前段、
    第3項之規定，於被告各該犯行之主文項下宣告沒收，於全
    部或一部不能沒收或不宜執行沒收時，追徵其價額。　　
據上論斷，應依刑事訴訟法第273條之1第1項、第299條第1項前
段，刑法第339條第2項、第41條第1項前段、第38條之1第1項前
段、第3項，刑法施行法第1條之1第1項，判決如主文。
本案經檢察官何國彬提起公訴，檢察官高智美到庭執行職務。
中　　華　　民　　國　　111 　年　　5 　　月　　4 　　日
                  刑事第二十五庭  法  官  白光華
以上正本證明與原本無異
如不服本判決，應於判決送達後20日內敘明上訴理由，向本院提
出上訴狀 (應附繕本) ，上訴於臺灣高等法院。其未敘述上訴理
由者，應於上訴期間屆滿後20日內向本院補提理由書「切勿逕送
上級法院」。 　
                                  書記官　楊貽婷
中　　華　　民　　國　　111 　年　　5 　　月　　4 　　日
附錄本案論罪科刑法條全文：
中華民國刑法第339條
意圖為自己或第三人不法之所有，以詐術使人將本人或第三人之
物交付者，處5 年以下有期徒刑、拘役或科或併科50萬元以下罰
金。
以前項方法得財產上不法之利益或使第三人得之者，亦同。
前二項之未遂犯罰之。　　　　

附表：
編號 告訴人 詐騙方式  詐取之利益 （新臺幣） 證據及所在卷頁  主文欄  1 鍾睿東 王語瞳於110年8月8日21時30分至45分間某時，透過社群軟體臉書及通訊軟體Messenger（起訴書誤載為Messemger）暱稱「Lao Wang」與鍾睿東聯繫，佯稱：可出售遊戲裝備云云，致鍾睿東陷於錯誤，依王語瞳之指示，陸續於同日21時45分、21時47分許，先購買價值新臺幣（下同）475元、2850元（起訴書分別誤載為500元、3000元）之遊e卡點數，再將上開點數之序號及密碼拍照截圖告知王語瞳後，王語瞳即將之儲值至自己之星城Online遊戲帳號「板橋大王8888」內(認證行動電話門號0000000000號)，隨即避不聯繫，且未如期交付遊戲裝備，鍾睿東始悉受騙。 詐得價值相當於3,325元（起訴書誤載為3,500元）之遊戲點數不法利益 1.證人即告訴人鍾睿東於警詢中之證述（111年度偵字第460號卷第15至17頁） 2.告訴人鍾睿東與被告之臉書對話紀錄（111年度偵字第460號卷第21至33頁） 3.網銀國際「板橋大王8888」會員申請資料、儲值流向、IP歷程及通聯調閱查詢單（111年度偵字第460號卷第39至45頁） 王語瞳犯詐欺得利罪，處有期徒刑貳月，如易科罰金，以新臺幣壹仟元折算壹日。未扣案之犯罪所得新臺幣叁仟叁佰貳拾伍 元沒收，於全部或一部不能沒收或不宜執行沒收時，追徵其價額。  2 張奕祈 王語瞳於110年8月27日14時53分許前某日起，透過社群軟體臉書、通訊軟體Messenger（起訴書誤載為Messemger）暱稱「Lao Wang」及使用行動電話門號0000000000號與張奕祈聯繫，佯稱：可出售遊戲裝備云云，並在視訊中出示王語瞳之身分證件，致張奕祈陷於錯誤，依王語瞳指示，陸續於同年8月27日14時53分許在超商購買價值共4,000元之遊e卡點數、於同日15時47分許起以手機小額付費購買價值共14,000元之遊e卡點數、於同日18時49分許起以網路刷卡付費購買價值共11,000元之遊e卡點數，並將上開點數之序號及密碼告知王語瞳，旋王語瞳將之儲值至星城Online遊戲帳號「板橋大王8888」內(認證行動電話門號0000000000號)，即避不聯繫，且未如期交付遊戲裝備，張奕祈始悉受騙。 詐得價值相當於29,000元之遊戲點數不法利益    1.證人即告訴人張奕祈於警詢中之證述（110年度偵字第46627號卷第11至13頁） 2.告訴人張奕祈與被告之臉書對話紀錄（110年度偵字第46627號卷第21至67頁） 3.被告身分證翻拍照片（110年度偵字第46627號卷第69頁） 4.告訴人張奕祈之簡訊遊e卡購買收據、統一超商代銷遊e卡收據、遊e卡之信用卡交易明細紀錄（110年度偵字第46627號卷第71至81頁） 5.網銀國際「板 橋大王8888」會員申請資料、儲值流向、IP歷程及通聯調閱查詢單（110年度偵字第46627號卷第83至85頁） 6.臉書帳戶基本資料（110年度偵字第46627號卷第87至91頁） 王語瞳犯詐欺得利罪，處有期徒刑叁月，如易科罰金，以新臺幣壹仟元折算壹日。未扣案之犯罪所得新臺幣貳萬玖仟元沒收，於全部或一部不能沒收或不宜執行沒收時，追徵其價額。